# 内部控制-控制测试

提问人：huxi0412 时间：2019-10-17 11:15:27
陈版，请教您内控问题；
做内控底稿，一般先进行穿行测试，了解企业的内控是否有效，如果有效，则在进行控制测试；假如风险被评为中等，一般会选择 25 个样本进行控制测试，假如企业的该循环，有 5 个关键控制点；
我的问题是，进行控制测试的时候， 5 个关键控制点的样本选择前后是否要有联系？方法一：相当于再进行 25 次穿行测试，这样的话 5 个关键点的每个 25 个样本，前后是联系的；方法二： 5 个关键控制点的样本，各自从本控制点的总体中随机选择 25 个，这样测试的话前后的关键控制点样本没有关联性。实务中，一般采取哪种方式呢？谢谢陈版！

回答人：chenyiwei
控制测试不同于穿行测试，控制测试中的 25 个样本，在不同的控制环节之间，并不要求一定必须有联系，即不要求必须是同一笔业务的不同处理环节。
你说的方法二在实务中是可以接受的。